臺灣高等法院交通事件裁定　　　　　　　94年度交抗字第12號
抗　告　人
即受處分人　甲○○
上列抗告人因違反道路交通管理處罰條例案件，不服臺灣臺北地
方法院，中華民國93年11月30日所為裁定（93年度交聲字第1073
號），提起抗告，本院裁定如下：
    主  文
抗告駁回。
    理  由
一、按「汽車駕駛人在設有禁止停車標誌、標線之處所停車者，
    處新臺幣（下同）六百元以上一千二百元以下罰鍰」、「前
    項情形，交通勤務警察或依法令執行交通稽查任務人員，應
    責令汽車駕駛人將車移置適當處所；如汽車駕駛人不予移置
    或不在車內時，得由該交通勤務警察或依法令執行交通稽查
    任務人員為之，或得於舉發其違規後，使用民間拖吊車拖離
    之，並收取移置費」，道路交通管理處罰條例第五十六條第
    一項第四款、第二項定有明文；而依同條例第三條第一款、
    第十款規定：本條例所稱之「道路」，指公路、街道、巷衖
    、廣場、騎樓、走廊或其他供公眾通行之地方；所稱「停車
    」，指車輛停放於道路兩側或停車場所，而不立即行駛者。
    又依道路交通安全規則第一百十二條第一項第四款規定：設
    有禁止停車標誌、標線之處所不得停車。另按標線之「線條
    」以實線或虛線標繪於路面或緣石上，用以管制交通：黃實
    線，設於路側者，用以禁止停車；禁止停車線，用以指示禁
    止停車路段，以劃設於道路緣石正面及頂面為原則，無緣石
    之道路得標繪於路面上，距路面邊緣以三○公分為度；本標
    線為黃實線，線寬除設於緣石正面者以緣石高度為準外，其
    餘皆為一○公分；本標線禁止時間為每日上午七時至晚間八
    時，如有延長或縮短之必要時，應以標誌及附牌標示之，道
    路交通標誌標線號誌設置規則第一百四十九條第一項第一款
    第四目前段、第一百六十八條第一項、第二項及第四項分別
    定有明文。
二、查原處分機關臺北市交通事件裁決所民國九十三年十一月三
    日北市裁三字第裁二二－Ａ三Ｌ四一三四九八號違反道路交
    通管理事件裁決書以抗告人即受處分人甲○○所有之車牌號
    碼四五五－ＣＨ號營業小客車，於民國九十三年八月二十八
    日十九時四十七分許，在臺北市○○街○段（二十一號），
    在設有禁止停車標線之處所停車，經臺北市政府警察局交通
    警察大隊員警謝孟唐舉發，原處分機關依道路交通管理處罰
    條例第五十六條第一項第四款規定，裁處受處分人罰鍰新臺
    幣九百元。受處分人不服聲明異議，經原審以異議無理由，
    裁定駁回。
三、受處分人抗告意旨略以：抗告人在毫不知情下認定黃線在晚
    間七點以後可停，是駕駛人皆知之事，到處皆同，除非設立
    標誌牌，該段並未設立標誌，使人入陷，實為不服；倘抗告
    人知是晚上八點才開放停車，撐也會挨到十三分鐘後，豈會
    甘冒損失二千一百元、花時間抗告之風險，足證不是故意；
    伊開營業車常碰到車輛違規停在巷口，也未見拖吊，抗告人
    停在寬闊大馬路沒擋任何人，車輛卻遭拖吊；且沒讓異議人
    出庭即判決，官方自我維護，抗告人何須提異議云云。經查
    ：觀諸本件採證照片，受處分人所有之車牌號碼四五五－Ｃ
    Ｈ號營業小客車於前開時間，確實有在路側緣石標繪黃實線
    標線處所停車之違規事實，有舉發相片在卷足憑；再該處所
    之路段亦未設有標誌附牌說明該路段禁止停車時間縮短至晚
    間七時或假日開放停車之情，復據臺北市政府警察局交通警
    察大隊九十三年十月十一日北市警交大三字第○九三六五七
    一六六○○號函說明，有該函附卷可按（見原審卷第十一頁
    、第十二頁），且受處分人亦不否認上開汽車於前揭時間，
    確實停放該違規地點。綜上，抗告人於上開時、地違規，堪
    以認定，是抗告人空言黃線在晚間七點以後可停，是駕駛人
    皆知之事，到處皆同，除非設立標誌牌，該段並未設立標誌
    ，使人入陷云云，要無可採。
四、原審認原處分機關據以援引上開規定，裁處受處分人罰鍰新
    臺幣九百元，並無不當，而駁回受處分人異議之聲明，經核
    並無不合，本件抗告為無理由，應予駁回。
五、據上論結，應依道路交通案件處理辦法第26條，刑事訴訟法
    第412 條，裁定如主文。
中　　華　　民　　國　　94　　年　　1 　　月　　10　　日
                  刑事第十三庭審判長法　官劉景星
　　　　　　　　　　　　　　　　    法  官陳博志
　　　　　　　　　　　　　　　　    法  官李春地
以上正本證明與原本無異。
不得再抗告。
                                    書記官柳秋月
中　　華　　民　　國　　94　　年　　1 　　月　　11　　日
